臺灣臺中地方法院民事裁定
111年度聲字第266號
異  議  人  林承澤  
相  對  人  臺中市西屯、南屯區辰億自辦市地重劃區重劃會

法定代理人  張富茗  
上列異議人對於本院提存所111年度存字第1376號提存事件所為
准予提存之處分，聲明異議，本院裁定如下：
    主  文
異議駁回。
    理  由
一、按關係人對於提存所之處分，得於處分通知書送達關係人翌
    日起10日之不變期間內，提出異議。提存所認前項異議有理
    由時，應於10日內變更原處分，並將通知書送達關係人；認
    異議無理由時，應於10日內添具意見書，送請法院裁定之。
　　法院認異議為有理由時，應以裁定命提存所為適當之處分，
    認異議為無理由時，應駁回之。提存法第24條、第25條第1
    項分別定有明文。本件本院提存所111年度存字第1376號所
    為准予提存之處分，係於民國111年7月19日送達異議人，有
    提存所意見書可參；又異議人係於111年7月27日具狀聲明異
    議；是本件異議之提出，程序上核與上開規定相符，先予敘
    明。
二、次按，清償提存除依提存法第9條第1項第1款、第2款、第3
    款、第7款及第8款之應記載之一般事項外，依同條項第4款
    及第5款規定，僅須載明提存之原因事實及提存物受取權人
    之姓名、名稱及住、居所或公務所、事務所、營業所，或不
    能確知受取權人之事由。其受取提存物如應為對待給付，或
    附有一定要件者，並應記載其對待給付之標的或所附之要件
    。又提存乃非訟事件，提存所僅得就形式上為審查，凡提存
    人之聲請合於提存法規定之提存要件，提存所即應受理提存
    。至於提存人之清償提存是否合乎債務本旨而為提存，此乃
    實體上之問題，提存所無庸亦無權加以審查，此觀諸提存法
    施行細則第20條第5款後段規定；「清償提存，關於提存原
    因之證明文件毋庸附具」自明。是清償提存事件依其性質本
    屬非訟事件性質，提存所對提存人所主張提存原因之法律關
    係權利義務存否，並無實體爭議審查之職權，此觀提存法第
    22條所定非依債務本旨或向無受領權人所為之清償提存，其
    債之關係不消滅亦明。從而，提存所為准予清償提存之事件
    ，依法並無確定實體上法律關係存否之效力；提存關係人如
    就提存原因之法律關係存否，有所爭執，應另循其他訴訟程
    序解決，尚無從於非訟事件性質之提存事件中予以爭執，並
    據為異議之理由而請求為否准提存之處分。
三、本件異議意旨略以：台中市西屯、南屯區辰億自辦市地重劃
    區重劃會提存異議人所有台中市南屯區知高段180-5、180-5
    4、180-55、180-56等地號之地上物、包括農作物、建築改
    良物及設備遷移等拆遷費等，因補償金額有所爭議、查估、
    協調程序尚未完成，尚未確定補償金額，爰聲明異議，請求
    退回提存等語。所為異議內容，核屬提存之實體上爭執事由
    ，與清償提存之法定形式要件無涉。異議人就此實體上之爭
    執，應另循其他程序解決，尚非本件提存異議之非訟程序所
    得加以審究。準此，本院提存所為准許提存之處分，核無違
    誤。異議人所為異議，為無理由，應予駁回。爰依提存法第
    25條第1項後段，裁定如主文。
中　　華　　民　　國　　111 　年　　8 　　月　　30　　日
                  民事第二庭    法  官  江奇峰
以上正本係照原本作成。
如不服本裁定應於送達後10日內向本院提出抗告狀，並繳納抗告
費新臺幣1,000元。
中　　華　　民　　國　　111 　年　　8 　　月　　30　　日
                                書記官  黃雅慧